# 中外合资企业变更为内资企业当年，如何计提盈余公积

提问人：shanghui05 时间：2015-03-22 14:22:21
陈老师： 您好！目前正在审计的一家企业，在 2014 年 10 月份由中外合资企业变更为内资企业，那么企业原来计提的三项基金如何处理（公司未对此作出相关决议）？在 2014 年度应如何计提三项基金和法定盈余公积呢？谢谢！

回答人：chenyiwei
1 、在没有专门决议的情况下，可以继续将原先作为外商投资企业期间计提的三项基金继续保留在原科目中不做处理，也可按约定俗成的转换方法转入相应的科目（储备基金转入法定盈余公积，企业发展基金转入任意盈余公积，职工奖福基金转入应付职工薪酬——福利费）。 2 、 2014 年末，可按当年度的全部净利润为基数，按公司法的规定计提法定盈余公积，不再计提三项基金。

提问人：shanghui05 时间：2015-03-23 09:18:42
陈老师：外商投资企业的储备基金提取比例不少于10%，某企业原按照5%计提储备基金，5%计提企业发展基金，是否不符合法律规定？外商投资企业是否可以只按照10%计提储备基金，不计提企业发展基金和职工奖福基金？谢谢！

回答人：chenyiwei
中外合资经营企业需提取储备基金和企业发展基金，提取比例董事会自定，无最低要求；外资企业不计提企业发展基金，储备基金比例不低于 10 ％，但达到注册资本 50 ％后可不再提取。请注意两者区别。

提问人：shanghui05 时间：2015-03-30 16:52:25
陈老师：还有一个问题想问一下，公司由中外合资企业转为内资企业后，发现账面上的职工奖福基金由于以前年度计提少，发放多，在本年末为应付职工薪酬借方余额，该部分应该如何处理呢？可否可由董事会作出决议，用转入任意盈余公积金的企业发展基金弥补该部分？或者就这么在账面上挂着应付福利费的借方余额可否？谢谢！

回答人：chenyiwei
超支数在应付职工薪酬借方挂账肯定不行，不符合资产的定义。建议将超支数追溯调整以前年度的费用。

提问人：shanghui05 时间：2015-03-30 19:14:15
超支数不可以用任意盈余公积金（原企业发展基金）弥补吗？如果不能，那么这部分在当期直接计入费用是否可行？

回答人：chenyiwei
企业发展基金和任意盈余公积的用途都不包含此项。以前年度超支挂账已是会计差错，只有影响不重大的情况下才可接受在本期更正。